# 请教陈版及各位：公司法适用全民所有制企业吗？

提问人：寻梦草儿 时间：2012-03-01 22:24:28
企业类型为全民所有制企业，适用于公司法关于“盈余公积”计提的规定吗？

回答人：chenyiwei
不适用，但适用《企业财务通则》关于“收益分配”的规定。

提问人：qjr1124 时间：2012-03-03 20:34:24
回复 寻梦草儿 的帖子
全面所有制，什么样的企业？不以公司法，那应该是按什么来成立？

回答人：chenyiwei
全民所有制工业企业法；企业法人登记管理条例。